【裁判字號】    95,非抗,596
【裁判日期】    951218
【裁判案由】    選派檢查人
【裁判全文】
臺灣高等法院臺中分院民事裁定  95年度非抗字第596號
抗  告  人  明舫國際股份有限公司
                        樓之7.
法定代理人  丙○○
                        樓之7.
代  理  人  丁○○
代  理  人  甲○○
相  對  人  乙○○
上列再抗告人與相對人乙○○間選派檢查人事件，再抗告人對於
中華民國95年7月13日臺灣臺中地方法院95年度抗字第199號裁定
提起再抗告，經本院裁定如下：
    主  文
再抗告駁回
再抗告費用由再抗告人負擔。
    理  由
一、按對於抗告法院之裁定，以其適用法規顯有錯誤為理由，且
    所涉及之法律見解具有原則上之重要性，並經原法院之許可
    者，依非訟事件法第45條第3項、第4項規定，得再為抗告。
    如原法院認再抗告應行許可，並添具意見書，逕將訴訟卷宗
    送交再抗告法院，再抗告法院審查原法院所添具意見書，認
    再抗告不應准許，並不受該意見書所載許可再抗告理由之拘
    束，而得逕以裁定駁回之。
二、本件再抗告意旨略以：相對人為再抗告人公司之董事，參與
    再抗告人公司經營決策甚深，對再抗告人公司之財務及業務
    有相當了解，故相對人聲請選派檢查人並無必要，爰提起本
    件再抗告請求廢棄原裁定。相對人則以：其固為董事，惟多
    年來再抗告人公司已由董事長等全盤掌控，諸多阻撓相對人
    執行董事職務及參與公司業務，數次排除相對人參與編造會
    計表冊，相對人幾無瞭解再抗告人公司財務報表與營運情形
    之機會，實有選派檢查人之必要等語，並聲明：駁回再抗告
    。
三、按股份有限公司之繼續 1年以上，持有已發行股份總數百分
    之3以上之股東，得聲請法院選派檢查人，檢查公司業務帳
    目及財產情形，公司法第245條第1項定有明文。又公司法第
    第245條第1項所定聲請選派檢查人之規定，除具備繼續1年
    以上持有已發行股份總數百分之3以上之股東之要件外，別
    無其他資格之限制（最高法院89年度臺抗字第660號裁定、
    86年度臺抗字第108號裁定意旨參照）。經查，本件相對人
    為再抗告人公司繼續1年以上，持有已發行股份總數百分之3
    以上股東之事實，業據相對人提出再抗告人公司基本資料查
    詢表、董事監察人資料、股票影本佐證，並經原審法院核閱
    無誤，復為再抗告人所不爭執，是以相對人既符合公司法第
    245條第1項規定之要件，參酌最高法院前揭裁定意旨，原審
    法院裁定准許其選派檢查人之聲請，並選派李啟銘會計師為
    檢查人，於法尚無不合。再抗告人援引最高法院75年臺抗字
    第150號裁定與81年台抗字第331號裁定，求為廢棄原裁定，
    二者咸與本件情節歧異，實無可採，再抗告意旨上開指摘，
    容有誤解。相對人既符合公司法第245條第1項規定之要件，
    原法院裁定准許其選派檢查人之聲請，抗告法院駁回再抗告
    人之抗告，難謂原裁定適用法規有何顯有錯誤之情事，更難
    認所涉及之法律見解具有原則上之重要性，揆之首揭說明，
    自不因原法院之許可其再抗告，而得謂其再抗告合法。
四、據上論結，本件再抗告為不合法，依非訟事件法第46條、第
    21條第2項，民事訴訟法第495條之1第2項、第481條、第444
    條第1項、第95條、第78條，裁定如主文。
中    華    民    國    95    年    12    月    18    日
                      民事第三庭審判長法  官  陳照德
                                      法  官  蔡王金全
                                      法  官  曾謀貴
以上正本係照原本作成。
不得抗告。
                                      書記官  李妍嬅
中    華    民    國    95    年    12    月    19    日
                                                      Ｈ


司法院資訊處製作；財團法人民間司法改革基金會備份。
